臺灣高等法院臺南分院刑事裁定
                                    111年度毒抗字第832號
抗  告  人
即  被  告  林騰駿

上列抗告人因聲請觀察勒戒案件，不服臺灣雲林地方法院中華民
國111年10月11日裁定（111年度毒聲字第326號）提起抗告，本
院裁定如下：
    主  文
抗告駁回。
    理  由
一、本件抗告意旨略以：抗告人工作係於火葬場處理往生確診者
    大體，無人可替代，懇請改依戒癮治療，使抗告人有自新機
    會。
二、原裁定意旨略以：抗告人基於施用第一、二級毒品之犯意，
    於民國111年5月17日19時3分許為警採尿時起回溯72及96小
    時內某時許，在不詳地點，施用第一級毒品海洛因及第二級
    毒品甲基安非他命1次之事實，有正修科技大學超微量研究
    科技中心出具之尿液檢驗報告、雲林縣警察局毒品犯罪嫌疑
    人尿液採驗作業管制紀錄、雲林縣警察局虎尾分局委託檢驗
    尿液代號與真實姓名對照認證單、臺灣雲林地方檢察署鑑定
    許可書在卷可佐，而本案係將111年5月17日由被告自行採集
    、封緘之尿液檢體送驗，經鑑驗結果既呈安非他命、甲基安
    非他命、嗎啡、可待因陽性反應，且代謝物濃度均已超出衛
    生福利部公告之閾值，足認抗告人於上開時間有施用第一、
    二級毒品之犯行；抗告人前因施用毒品案件，經觀察、勒戒
    後，認無繼續施用毒品傾向，於94年10月3日釋放出所，並
    由臺灣雲林地方檢察署檢察官以94年度毒偵字第388號為不
    起訴處分確定，另抗告人前於108年度毒偵字第164號案件，
    雖完成「附命緩起訴」所採用之戒癮治療，無法等同於「觀
    察、勒戒或強制戒治」之執行完畢釋放。是抗告人係於上開
    觀察、勒戒執行完畢釋放，3年後再犯上開毒品危害防制條
    例第10條之罪，依法應再次令其入勒戒處所施以觀察、勒戒
    ，乃依聲請裁定送觀察勒戒等旨。
三、按犯第10條之罪者，檢察官應聲請法院裁定，或少年法院（
    地方法院少年法庭）應先裁定，令被告或少年入勒戒處所觀
    察、勒戒，其期間不得逾2月，依前項規定為觀察、勒戒或
    強制戒治執行完畢釋放後，3年後再犯第10條之罪者，適用
    前2項之規定，毒品危害防制條例第20條第1項、第3項定有
    明文。
四、經查：
  ㈠抗告人於上開時、地，施用第一級毒品海洛因及第二級毒品
    甲基安非他命，嗣經採尿送驗，結果呈安非他命、甲基安非
    他命、嗎啡、可待因陽性反應之事實，有正修科技大學超微
    量研究科技中心出具之尿液檢驗報告、雲林縣警察局毒品犯
    罪嫌疑人尿液採驗作業管制紀錄、雲林縣警察局虎尾分局委
    託檢驗尿液代號與真實姓名對照認證單、臺灣雲林地方檢察
    署鑑定許可書在卷可佐，而上開檢驗方式先以酵素免疫法（
    EIA）為初步檢驗，再以液相層析串聯式質譜法（LC/MS/MS
    ）為確認檢驗，檢出安非他命濃度2580ng/mL、甲基安非他
    命濃度19480ng/mL、嗎啡濃度5920ng/mL、可待因濃度330ng
    /mL，已超出衛生福利部公告之閾值甚多，且尿液初步篩檢
    採用免疫學法，因結構類似之成分亦可能產生反應，而呈「
    偽陽性」，但初步篩檢陽性檢體需再以氣相層析串聯式質譜
    法進行確認檢驗，不致有「偽陽性」結果，亦經衛生福利部
    食品藥物管理署以97年1月21日管檢字第0970000579號函闡
    述明確，是抗告人施用第一、二級毒品之情，堪以認定。抗
    告人前因施用毒品案件，經觀察、勒戒後，認無繼續施用毒
    品傾向，於94年10月3日釋放出所，並由臺灣雲林地方檢察
    署檢察官以94年度毒偵字第388號為不起訴處分確定，有台
    灣高等法院被告前案紀錄表附卷可參，從而，原審以抗告人
    有上揭施用毒品犯行，裁定送勒戒處所觀察、勒戒，其認事
    用法，並無不合。
　㈡抗告人雖以前詞請求施以戒癮治療，惟按，抗告人於108年間
    因施用毒品案件，曾經檢察官為附命戒癮治療之緩起訴處分
    確定，並於109年4月16日履行完成結案，有台灣高等法院被
    告前案紀錄表附卷可參，檢察官前已給予抗告人接受戒癮治
    療之機會，抗告人仍再犯施用毒品犯行，足認抗告人已不適
    宜為戒癮治療之緩起訴處分。又抗告人雖於3年內因施用毒
    品案件曾接受戒癮治療，惟「附命緩起訴」之被告縱使完成
    「戒癮治療」，仍難認得與觀察、勒戒或強制戒治「已執行
    完畢」之情形等同視之（最高法院110年度台上字第2096號
    判決意旨參照），是抗告人請求以戒癮治療代替觀察、勒戒
    之處分，實屬無據。從而，檢察官選擇聲請觀察勒戒，而不
    再給予抗告人緩起訴，並無不當。至於抗告人所述之工作狀
    況，並不影響本案原審裁定之妥當性，此部分抗告理由並不
    足採。
　㈢綜上所述，原審法院依臺灣雲林地方檢察署檢察官之聲請，
    裁定應將抗告人送勒戒處所施以觀察、勒戒，經核於法尚無
    不合。抗告意旨，請求撤銷原裁定，為無理由，應予駁回。
五、據上論結，應依刑事訴訟法第412條，裁定如主文。
中　　華　　民　　國　　111 　年　　11　　月　　4 　　日
                  刑事第六庭    審判長法  官  吳勇輝
                                      法  官  黃國永
                                      法  官  吳錦佳
以上正本證明與原本無異。
不得再抗告。
　　　　　　　　　　　　　　　　　　　書記官  王杏月
中　　華　　民　　國　　111 　年　　11　　月　　4 　　日